臺灣臺北地方法院刑事判決　　　　　　　93年度易字第1108號
　　公　訴　人　臺灣臺北地方法院檢察署檢察官
　　被　　　告　甲○○
上列被告因贓物案件，經檢察官聲請簡易判決處刑（93年度偵字
第9404號），經本院認不宜以簡易判決處刑，改簽依通常程序審
理，本院判決如下：
    主  文
甲○○故買贓物，處有期徒刑伍月，如易科罰金，以參佰元折算
壹日。
    事  實
一、甲○○係設於臺北市市○○道三十九號浩宇通訊行店員，於
    民國93年2月17日20時許在該店內，其明知一不詳姓名年籍
    成年男子所兜售之G-PLUS、K887型（聲請簡易判決處刑書誤
    載為K88型）行動電話機具（序號000000000000000）一只，
    係來源不明之贓物（此係程子豪所有，於同年2月17日12時
    許，在位於臺北市○○區○○街十一號之通訊行內失竊，價
    值約新臺幣《下同》7,000元），仍基於故買贓物之故意，
    以3,000元之與市價顯不相當低價故買之，並隨即於同年月1
    9日19時33分許再以7,000元之價格，轉賣與不知情之黃欣華
    。嗣經程子豪報警後，為警循線查獲。
二、案經臺北市政府警察局移送臺灣臺北地方法院檢察署檢察官
    偵查後聲請簡易判決處刑，經本院認不宜以簡易判決處刑，
    改簽依通常程序審理。
    理  由
一、訊據被告甲○○固坦承有在前開時地，以前述價格購入系爭
    行動電話機具，及其後以上開價格轉賣他人等事實，惟矢口
    否認有何故買贓物之行為，並辯稱：伊所從事收購中古機行
    業原本即以不到新機一半價格買入，此手機收購時係因忙碌
    疏忽而未登錄出賣人資料，伊並不知道是贓物，且該手機係
    以所任職通訊行名義購入，轉賣價差亦係由通訊行取得，與
    伊無關云云。經查，前開行動電話機具一只確係被害人程子
    豪所有，並於前開時地遭竊等情，業據被害人程子豪於警詢
    時指述無訛，而被告既自承購入該行動電話機具之價格僅3,
    000元，雖然一般中古手機之價值確實遠低於新機市價，惟
    被害人程子豪已指稱該行動電話機具屬店內之展示物品，並
    非經人長期使用狀況，而證人即事後買得該手機之黃欣華於
    偵查中復證稱：斯時出賣該手機與伊之卓姓店員並未告知伊
    該手機屬二手機，並稱該手機市價約8,000元，因為展示品
    很多人摸過，才以7,000元成交等語，均足見該手機斯時外
    觀應甚新，方可能以前開價格出賣與他人，被告購入前開手
    機時，以其係任職通訊行之經驗，對該外觀尚新之手機能僅
    以3,000元低價買入竟仍絲毫不疑，實與常情有違，遑論被
    告前於90年8月間亦曾因所購入手機屬來源不明贓物一事，
    為警移送其涉有贓物罪嫌，斯時臺灣板橋地方法院檢察署檢
    察官雖認被告收購該案件手機之價格符合一般市價行情等情
    ，於90年9月28日以90年度偵字第14719號為不起訴處分在案
    ，有該不起訴處分書一份附卷可稽，但其因該案件之經驗，
    當知對手機來源應詳為查證，否則至少亦應登記出賣者之身
    分資料，以免自陷於涉有贓物罪嫌之風險，以其未登記出賣
    人之資料，及前述該手機實際價值顯高於其所購入價格達二
    倍以上之差異，顯然低於一般市價行情之情狀，被告對該手
    機應為來源不明贓物一節，實難諉為不知，被告上開所辯，
    顯屬卸責之詞，殊無足採；至於被告另辯稱所購入價格係以
    通訊行名義為之，轉賣價差亦由通訊行收取之部分，要屬其
    與所任職通訊行間對該交易買賣之利潤如何分配，或該通訊
    行負責人對此是否知情而與其有犯意聯絡之問題，仍難解免
    其前開故買贓物之故意及行為。此外，復有扣押物品目錄表
    、贓物認領保管單各一份在卷可資佐證，是本案事證已臻明
    確，被告上開犯行，洵堪認定。
二、核被告所為，係犯刑法第349條第2項之故買贓物罪。爰審酌
    被告犯後猶飾詞狡辯，毫無悔意，犯後態度不佳，但其並無
    前科，有臺灣高等法院被告全國前案紀錄表一份可按，素行
    尚佳，且所故買贓物之價值非鉅，犯罪情節、手段尚非嚴重
    ，所故買之手機復已歸還與被害人程子豪，及其犯罪動機、
    目的等一切情狀，量處如主文所示之刑，並諭知易科罰金之
    折算標準。至於公訴人請求判處被告有期徒刑六月之部分，
    本院斟酌前述被告犯罪情節、手段、所生損害均非嚴重，認
    量處如主文所示之刑，以資懲儆，附予敘明。
據上論斷，應依刑事訴訟法第452條、第299條第1項前段，刑法
第349條第2項、第41條第1項前段，罰金罰鍰提高標準條例第1條
前段、第2條，判決如主文。
本案經檢察官乙○○到庭執行職務
中　　華　　民　　國　　94　　年　　3 　　月　　18　　日
                  刑事第十六庭審判長法  官  劉嶽承
                                    法  官  王幸華
                                    法  官  林麗真
右正本證明與原本無異。
如不服本判決，應於判決送達後十日內，向本院提出上訴狀。
                                    書記官  張汝琪
中　　華　　民　　國　　94　　年　　3 　　月　　18　　日
附錄本案論罪科刑法條全文
中華民國刑法第349條
收受贓物者，處三年以下有期徒刑、拘役或五百元以下罰金。
搬運、寄藏、故買贓物或為牙保者，處五年以下有期徒刑、拘役
或科或併科一千元以下罰金。
因贓物變得之財物，以贓物論。
